【裁判字號】    99,易,91
【裁判日期】    990430
【裁判案由】    竊盜
【裁判全文】
臺灣花蓮地方法院刑事判決                99年度易字第91號
公  訴  人  臺灣花蓮地方法院檢察署檢察官
被      告  戊○○
            乙○○
上列被告因竊盜案件，經檢察官提起公訴（99年度偵字第204、
120、586號）暨移送併案審理（99年度偵字第1368號），被告於
準備程序中就被訴事實為有罪之陳述，經本院裁定進行簡式審判
程序，判決如下：
    主  文
戊○○共同犯竊盜罪，累犯，處拘役陸拾日，如易科罰金，以新
臺幣壹仟元折算壹日；又犯竊盜罪，累犯，處有期徒刑參月；又
犯攜帶兇器竊盜罪，累犯，處有期徒刑柒月。徒刑部分應執行有
期徒刑玖月。
乙○○共同犯竊盜罪，累犯，處拘役陸拾日，如易科罰金，以新
臺幣壹仟元折算壹日。
    事  實
一、戊○○曾於民國96年間因竊盜及違反毒品危害防制條例等案
    件，經本院分別判處有期徒刑4月、6月，並定其應執行刑為
    有期徒刑9月確定，於97年10月11 日縮刑期滿執行完畢。乙○○因施用毒品等案件，經本院以94 年度花簡字第387號判
    處應執行有期徒刑6月確定，於95年4月27日縮刑期滿執行完
    畢；繼而因施用毒品、竊盜及侵占等案件，經本院以96年度
    花簡字第479號、96年度訴緝字第24號及96年度聲減字第109
    1號、97年度聲字第3號等裁判判刑、減刑及定其應執行刑為
    有期徒刑6月，並於97年9月25日執行完畢。詎戊○○、乙○○仍不知悔改，而為下列犯行：
（一）98年6月10日12時55 分許，戊○○、乙○○一同騎乘車牌
      號碼785-CMR號機車，行經花蓮縣吉安鄉○○村○○路2號
      前時，見甲○○所有之皮包1 只置放在腳踏車籃子內無人
      看管，竟共同基於意圖為自己不法所有之竊盜犯意聯絡，
      由高偉峰騎乘上開機車駛至腳踏車旁後，戊○○徒手竊取
      該皮包1只，並將皮包內新臺幣（下同）800元取走後，其
      餘物品棄置在吉安鄉○○路53號後宅樓梯間。
（二）戊○○復基於意圖為自己不法所有之竊盜犯意，於98 年8
      月26日17時許，在花蓮市南濱夜市北側停車場，持自備之
      鑰匙破壞丁○○所有車牌號碼3E-0013 號自小客車門鑰匙
      孔後，侵入車內徒手竊取現金7000餘元、林妍均之身分證
      、健保卡、提款卡等證件、丁○○之提款卡1張、BENQ 牌
      行動電話1支、SONY ERICSSON行動電話1支、MIO衛星導航
      機1台等物。
（三）戊○○復基於意圖為自己不法所有之竊盜犯意，於98 年9
      月1日18時50分許，在吉安鄉○○路○段168 號前，攜帶客
      觀上足供兇器使用之之鐵鎚 1支，將丙○○所有車牌號碼
      G6-9813 號自小客車右後車窗玻璃敲破後，竊取車內黑色
      背包1 只，嗣因見該背包無現金，即棄置於吉安鄉○○村
      ○○街1 號旁水溝內。嗣經警在犯罪未發覺前，向警方自
      首上開車內之背包為其所竊取而願接受裁判。
二、案經花蓮縣警察局移送暨花蓮縣警察局吉安分局報告臺灣花
    蓮地方法院檢察署檢察官偵查起訴及移送併案。
    理  由
一、按刑事訴訟法第273條之1第1 項規定，除被告所犯為死刑、
    無期徒刑、最輕本刑為3 年以上有期徒刑之罪、或高等法院
    管轄第一審案件者外，於審判期日前之程序進行中，被告先
    就被訴事實為有罪之陳述時，審判長得告知被告簡式審判程
    序之旨，並聽取當事人、代理人、辯護人及輔佐人之意見後
    ，裁定進行簡式審判程序。經查，本件被告戊○○、乙○○
    被訴竊盜案件，為前開不得進行簡式審判程序以外之案件，
    且被告於本院行準備程序時就被訴事實為有罪之陳述，經本
    院告知被告簡式審判程序之旨，並聽取被告二人之意見後，
    爰依前開刑事訴訟法第273條之1第1 項之規定，當庭裁定改
    依簡式審判程序審判之，合先敘明。
二、上開事實，業據被告戊○○、乙○○在警詢、偵查及本院審
    理中均坦承不諱，核與證人即被害人甲○○、丁○○、丙○○、證人林亞正在警詢之證詞情節相符，復有現場照片、通
    聯調閱查詢單、贓物認領保管單、路口監視器翻拍照片各 1
    份在卷可按，足認被告二人任意性自白與事實相符，本件事
    證明確，被告二人犯行堪以認定，應依法論科。
三、核被告戊○○就事實（一）、（二）所為，均係犯刑法第32
    0條第1項竊盜罪，就事實（三）所為，係犯刑法第321條第1
    項第3 款之攜帶兇器竊盜罪；另被告乙○○所為，係犯刑法
    第320條第1項竊盜罪。被告2 人就上開事實（一）部分，有
    犯意聯絡及行為分擔，應論以共同正犯。被告戊○○以一行
    為同時竊取林妍均、丁○○之財物，係以一行為同時觸犯二
    罪名，為同種類之想像競合犯，應依刑法第55條規定從一竊
    盜罪處斷。被告戊○○所犯上開三罪間，犯意各別，行為各
    別、時間不同，應分論併罰。被告二人有事實欄所示之罪刑
    執行完畢，有臺灣高等法院前案紀錄表1 份在卷可按，其等
    受有期徒刑執行完畢，5 年內故意再犯本件最重本刑為有期
    徒刑以上之上揭竊盜罪，均為累犯，應依刑法第47 條第1項
    規定加重其刑。另被告戊○○於警方未發覺事實（三）犯行
    之前，主動向警方自白犯行一節，有花蓮縣吉安分局員警李
    精誠於99年1月13日偵查報告1紙在卷可佐，爰依刑法第62條
    前段之規定，減輕其刑，並就此部分依法先加後減之。至檢
    察官函請本院併案審理之竊盜案件，其犯罪事實與檢察官起
    訴之犯罪事實，為同一事實，本院自得併予審理，附此敘明
    。爰審酌被告二人素行不佳、犯罪動機、手段、竊取次數、
    竊盜財物價值及被告犯後坦承犯行等一切情狀，分別量處如
    主文所示之刑，並就被告戊○○量處徒刑部分，定其應執行
    刑，及就被告二人量處拘役部分，均諭知易科罰金之折算標
    準。又公訴人雖聲請本院併予宣告被告戊○○強制工作，然
    本院審酌被告戊○○應係因一時染上毒癮，缺錢購毒致行為
    偏差而觸犯本件竊盜之犯行，然其犯罪後既已供出並坦承所
    有竊盜犯行，顯見其確有悔意，且被告戊○○自97年10月15
    日起，復有從事水電工一職，有在職證明書1 紙在卷可按，
    因認無併予宣告強制工作之必要，附此敘明。至扣案之鐵鎚
    1 支，並無證據證明為被告戊○○所有，而供被告戊○○犯
    事實（二）犯行之自備鑰匙並未扣案，為避免將來執行之困
    難，爰均不予宣告沒收，併此敘明。
據上論斷，應依刑事訴訟法第273條之1第1項、第299 條第1項前
段，刑法第28條、第320條第1項、第321條第1項第3 款、第55條
、第47條第1項、第62條前段、第51條第5款、第41 條第1項前段
，刑法施行法第1條之1，判決如主文。
本案經檢察官黃蘭雅到庭執行職務。
中    華    民    國    99    年    4    月    30     日
                  刑事第四庭    法  官 魏俊明
以上正本證明與原本無異。
如不服本判決應於收受送達後10日內向本院提出上訴書狀，並應
敘述具體理由。其未敘述上訴理由者，應於上訴期間屆滿後20日
內向本院補提理由書(均須按他造當事人之人數附繕本)「切勿逕
送上級法院」。告訴人或被害人如對於本判決不服者，應具備理
由請求檢察官上訴，其上訴期間之計算係以檢察官收受判決正本
之日期為準。
中    華    民    國    99    年    4     月    30    日
                                書記官
附錄本判決論罪之法律條文：
中華民國刑法第320條
意圖為自己或第三人不法之所有，而竊取他人之動產者，為竊盜
罪，處 5 年以下有期徒刑、拘役或 5 百元以下罰金。
意圖為自己或第三人不法之利益，而竊佔他人之不動產者，依前
項之規定處斷。
前二項之未遂犯罰之。
中華民國刑法第321條
犯竊盜罪而有左列情形之一者，處六月以上、五年以下有期徒刑
：
一、於夜間侵入住宅或有人居住之建築物、船艦或隱匿其內而犯
    之者。
二、毀越門扇、牆垣或其他安全設備而犯之者。
三、攜帶兇器而犯之者。
四、結夥三人以上而犯之者。
五、乘火災、水災或其他災害之際而犯之者。
六、在車站或埠頭而犯之者。
前項之未遂犯罰之。

司法院資訊處製作；財團法人民間司法改革基金會備份。
